臺灣宜蘭地方法院交通事件裁定　　　　　　　　　　　九十一年度交聲字第三一號
　　移 送機 關　交通部公路總局台北區監理所宜蘭監理站
　　異　議　人　甲○○
右列受處分人因違反道路交通管理處罰條例案件，對於交通部公路局臺北區監理所宜
蘭監理站中華民國九十一年三月八日所為之處分（原處分案號：宜監字第裁三─Ｃ0
0000000號）聲明異議，本院裁定如左：
        主  文
原處分撤銷。
甲○○汽車駕駛人駕駛汽車不遵守道路交通標誌之指示，處新臺幣玖佰元罰鍰，並記
違規點數壹點。
        理  由
一、按駕駛人駕駛汽車，應遵守道路交通標誌、標線、號誌之指示，並服從執行交通
    勤務之警察或依法執行指揮交通及交通稽查任務人員之指揮，道路交通安全規則
    第九十條定有明文。又汽車駕駛人駕駛汽車不遵守道路交通標誌、標線、號誌之
    指示者，處新臺幣九百元以上一千八百元以下之罰鍰，並記違規點數一點，道路
    交通管理處罰條例第六十條第二項第三款、第六十三條第一項第一款亦定有明文
    。
二、本件受處分人即異議人甲○○於民國九十年十二月十五日下午三時十分許，駕駛
    車牌號碼ＫＳ─八三八號負重三十五噸之營業貨運曳引車，行經臺北線汐止鎮○
    ○○路茄苳橋路段時，超過該橋最高限重十五噸之限制，經臺北縣警察局交通隊
    汐止分隊執勤員警王忠勇發覺，認該曳引車駕駛人有違反「道路交通管理處罰條
    例」第二十九條第一項第三款規定之行為，掣單（北縣警交字第Ｃ000000
    00號）逕行舉發。嗣受處分人依限向原處分機關提出申訴，經原處分機關請舉
    發單位調查結果，仍認該路段有限重標誌，異議人確有前揭行駛橋樑超過規定限
    重限制之違規行為，乃於九十一年三月八日依「道路交通管理處罰條例」第二十
    九條第一項第三款之規定，裁處受處分人即異議人新臺幣五萬元罰鍰，並記汽車
    違規紀錄一次之處分。
三、訊據異議人甲○○固不否認確曾駕駛車牌號碼ＫＳ─八三八號營業用貨運曳引車
    行經右揭路段，惟矢口否認有何違反道路交通管理處罰條例之行為，並辯稱略以
    ：伊當時從臺北縣汐止鎮○○路要轉入忠孝東路，經過忠孝東路上之茄苳橋後沒
    多久就因警察認為超重被開罰單，然該路段沒有限重標誌，該橋亦無限重標誌，
    伊完全依規定行駛等語，並提出現場照片十五張及現場草圖一紙資為佐憑。
四、經查：證人即本件取締員警王忠勇於本院調查時提出現場照片十二張，並於照片
    中指出其當日取締位置及異議人行駛方向，照片中確可清晰看出有一紅底白字長
    方形禁制標誌載有「大貨車及聯結車禁止進入忠孝東路」，並於忠孝東路二八四
    巷口立有一圓形禁制標誌禁止大貨車及聯結車進入，此均有前揭照片在卷可稽。
    惟證人王忠勇到庭結證稱：本案係由我當場舉發，故未拍照存證，當時異議人是
    順向過來，我站在對向，我所提出照片的角度，是從忠孝東路往大同路方向拍攝
    ，而異議人所拍攝的角度是從大同路往忠孝東路方向拍攝的，我們兩人拍攝的角
    度正好是對向等語（見本院九十一年五月六日訊問筆錄），並繪有現場草圖一份
    ，核與異議人甲○○所提出之照片十五張，係由台北縣汐止鎮○○路○段右轉忠
    孝東路上茄苳橋之方向所拍攝等情相符。又證人王忠勇亦證稱：茄苳橋一年多前
    還有限重標誌，但是在大同路上的限重標誌及告示牌已於淹水後被人破壞，在經
    過茄苳橋的地方，從異議人行駛的方向來看，確實沒有辦法看到限重標誌等語（
    見同日訊問筆錄），是堪信異議人所稱由大同路右轉忠孝東路方向行經茄苳橋時
    ，未見有何限重標誌等情無訛，則異議人既未見有限重標誌，如仍以「道路交通
    管理處罰條例」第二十九條第一項第三款「汽車裝載整體物品有超重、超長、超
    寬、超高，而未請領臨時通行證或未懸掛危險標誌者」之規定論處，尚屬無據。
    然忠孝東路全線禁止大型車及聯結車進入，除茄苳橋附近異議人因告示牌破壞而
    未見有禁制標誌外，於忠孝東路全線皆立有警告及禁制標誌等情，業據證人王忠
    勇結證屬實，且異議人為職業大型車駕駛人，對其駕駛大型車進入忠孝東路是否
    違法，實難諉為不知，是異議人不遵守道路交通標誌之指示，仍屬違規駕駛行為
    。本件異議人以未見有限重標誌為由異議雖有理由，原處分應予撤銷，然應另依
    「道路交通管理處罰條例」第六十條第二項第三款及第六十三條第一項第一款之
    規定，裁處如主文第二項所示，以資適法。
五、據上論斷，應依道路交通案件處理辦法第二十條前段，裁定如主文。
中           華        民      國     九十一     年  五   月   十五     日
                          臺灣宜蘭地方法院交通法庭
                              法  官  郭  顏  毓
右正本證明與原本無異。
如不服本裁定，應於裁定送達後五日內向本院提出抗告狀。（應附繕本）
                              書記官  莊  淑  茹
中           華        民      國     九十一     年  五   月   二十     日
